【裁判字號】    97,訴,3096
【裁判日期】    971125
【裁判案由】    毒品危害防制條例
【裁判全文】
臺灣臺中地方法院刑事判決      九十七年度訴字第三０九六號
公  訴  人  臺灣臺中地方法院檢察署檢察官
被      告  乙○○
上列被告因毒品危害防制條例案件，經檢察官提起公訴（九十七
年度毒偵字第二七四六、三三九四號），由本院合議庭裁定依簡
式審判程序審理判決如下：
    主    文
乙○○施用第一級毒品，累犯，處有期徒刑玖月；又施用第一級
毒品，累犯，處有期徒刑玖月，扣案其內殘留海洛因注射液之注
射針筒壹支沒收銷燬之。應執行有期徒刑壹年肆月，扣案其內殘
留海洛因注射液之注射針筒壹支沒收銷燬之。
    事    實
一、乙○○前曾於民國九十三年八月二日，因連續施用第一級毒
    品及連續施用第二級毒品案件，經本院以九十三年度訴字第
    五九二號分別判處有期徒刑一年十月、十月，應執行有期徒
    刑二年六月確定；又於九十三年十二月二十日，因竊盜案件
    ，由本院以九十三年度中簡上字第四０九號判處有期徒刑九
    月確定，前揭三罪之宣告刑經入監執行後，復由本院以九十
    六年度聲減字第三七五號裁定各予減刑，並定應執行刑為有
    期徒刑一年七月又十五日確定，並已於九十六年七月十六日
    執行完畢。其復曾因施用毒品案件，經送執行觀察、勒戒後
    ，因認無繼續施用毒品之傾向，於八十八年五月六日執行完
    畢釋放，並由臺灣臺中地方法院檢察署檢察官以八十八年度
    偵字第一０００九號案件為不起訴之處分確定；又因施用第
    二級毒品案件（所為施用第二級毒品犯行，已於八十八年九
    月二十五日，經本院以八十八年度易字第二六０一號判處有
    期徒刑八月確定），經送執行觀察、勒戒後，因認有繼續施
    用毒品之傾向，接續執行強制戒治，後經戒治所評定合格，
    認無繼續戒治之必要，於八十九年六月三日停止戒治，所餘
    期間付保護管束，並因上開保護管束於八十九年七月二十日
    屆滿未經撤銷而視為執行完畢；再於上開強制戒治執行完畢
    釋放後之五年內，再犯施用第一、二級毒品罪，於九十三年
    八月二日，由本院以前開九十三年度訴字第五九二號案件判
    處罪刑確定。詎仍不知警惕：(1)另行基於施用第一級毒品海
    洛因之犯意，於九十七年四月二十日，在其位於臺中縣清水
    鎮○○里○○路五一號住處，以將少許海洛因粉末加入美娜
    水混合後，置入注射針筒內注射手臂之方式，施用海洛因一
    次。後於九十七年四月二十三日下午三時許，在臺中縣梧棲
    鎮○○路與大仁路口，因另案涉嫌竊盜為警查獲，並於同日
    經其同意採尿送驗而查悉其上開施用海洛因一次之犯行。(2)
    復另行基於施用第一級毒品海洛因之犯意，於九十七年六月
    十八日下午一時許，在其前址住處，以將少許海洛因粉末加
    入美娜水混合後，置入注射針筒內注射手臂之方式，施用海
    洛因一次。嗣於九十七年六月二十一日下午八時十五分許，
    在臺中縣梧棲四維路七三號統一超商前為警查獲，並起出其
    所有、供其於九十七年六月十八日下午一時許施用海洛因一
    次所用之其內殘留海洛因注射液之注射針筒一支扣案，後於
    本院審理時經發布通緝，於九十七年十一月二日上午十一時
    四十分許為警緝獲到案。
二、案經臺中縣警察局清水分局報請臺灣臺中地方法院檢察署檢
    察官偵查起訴，由本院合議庭裁定依簡式審判程序審理。
    理    由
一、訊據被告乙○○對於上揭事實均坦承不諱，且有「臺中縣警
    察局清水分局委託鑑驗尿液代號與真實對照表」、中山醫學
    大學附設醫院檢驗科藥物檢測中心出具之尿液檢驗報告各二
    份在卷可稽，並有被告所有、供其於上揭事實欄一、(2)所示
    之九十七年六月十八日下午一時許施用海洛因一次所用其內
    殘留海洛因注射液之注射針筒一支扣案可佐，被告上開施用
    海洛因二次之自白，足認與事實相符。此外，復有臺灣臺中
    地方法院檢察署刑案資料查註紀錄表、臺灣高等法院被告前
    案紀錄表各一份在卷可考，本件事證明確，被告前揭施用海
    洛因二次之犯行，均洵足認定。
二、按海洛因係毒品危害防制條例所定之第一級毒品，不得非法
    施用。核被告如事實欄一、(1)、(2)所示施用海洛因各一次之
    行為，均係犯毒品危害防制條例第十條第一項之施用第一級
    毒品罪。其各次為供施用第一級毒品而持有該級毒品之低度
    行為，均各應為施用之高度行為所吸收，不另論罪。又被告
    上開二次施用海洛因之犯行，犯意各別，行為互殊，應予分
    論併罰。再被告前曾於九十三年八月二日，因連續施用第一
    級毒品及連續施用第二級毒品案件，經本院以九十三年度訴
    字第五九二號分別判處有期徒刑一年十月、十月，應執行有
    期徒刑二年六月確定；又於九十三年十二月二十日，因竊盜
    案件，由本院以九十三年度中簡上字第四０九號判處有期徒
    刑九月確定，前揭三罪之宣告刑經入監執行後，復由本院以
    九十六年度聲減字第三七五號裁定各予減刑，並定應執行刑
    為有期徒刑一年七月又十五日確定，並已於九十六年七月十
    六日執行完畢，有臺灣臺中地方法院檢察署刑案資料查註紀
    錄表、臺灣高等法院被告前案紀錄表各一份在卷可考，其於
    五年以內故意再犯本件有期徒刑以上之二罪，均應依刑法第
    四十七條第一項之規定論以累犯，並各加重其刑。爰審酌被
    告之素行、犯罪之動機、目的、施用毒品海洛因係戕害自身
    健康、手段、所生危害及其犯罪後之態度等一切情狀，就其
    上開施用海洛因二次之犯行，分別量處如主文所示之刑，並
    定其應執行之刑，以示懲儆。
三、扣案之注射針筒一支，其內殘留有海洛因注射液，且係被告
    於上開事實欄一、(2)所示之九十七年六月十八日下午一時許
    施用海洛因一次所用之物等情，已據被告陳明在卷，且有上
    開注射針筒一支扣案可佐，又被告於如事實欄一、(2)所示之
    九十七年六月二十一日為警採集之尿液送驗之結果，確呈海
    海洛因代謝物嗎啡之陽性反應，被告上開供述足認屬實；再
    上開殘留在注射針筒內之海洛因注射液，與該注射針筒一支
    已無法析離，是前開注射針筒一支亦應視為第一級毒品，屬
    查獲之第一級毒品，應依毒品危害防制條例第十八條第一項
    前段之規定沒收銷燬之。
據上論斷，應依刑事訴訟法第二百七十三條之一第一項、第二百
九十九條第一項前段，毒品危害防制條例第十條第一項、第二十
三條第二項、第十八條第一項前段，刑法第十一條、第四十七條
第一項、第五十一條第五款，判決如主文。
本案經檢察官甲○○到庭執行職務
中    華    民    國  九十七  年  十一    月  二十五  日
                  刑事第十五庭  法  官  李雅俐
以上正本證明與原本無異。
如不服本判決應於收受判決後10日內向本院提出上訴書狀，並應
敘述具體理由；其未敘述上訴理由者，應於上訴期間屆滿後20日
內向本院補提理由書（均須按他造當事人之人數附繕本）「切勿
逕送上級法院」。
                                書記官  莊金屏
中    華    民    國  九十七  年  十一    月  二十五  日
附錄論罪科刑法條：
毒品危害防制條例第十條第一項：
施用第一級毒品者，處六月以上五年以下有期徒刑。


司法院資訊處製作；財團法人民間司法改革基金會備份。
